Minutes et répertoires du notaire Louis CHOMEL, 9 décembre 1738 - 23 juin 1773 (étude XV)
Archives nationales
- Minutes de Louis CHOMEL, 1697 - 1788; MC/ET/XV/601 - MC/ET/XV/1581/B
  - Minutes. 1750, avril, avril 1750; MC/ET/XV/683
    - GARAND (Edme) Sculpteur à Paris, rue des Vieilles-Tuileries, paroisse Saint-Sulpice, fils de défunt Nicolas GARAND, tapissier à Paris et de Marie-Anne LASNIER, demeurant avec lui § Mariage de. .. et de Marie-Geneviève Renée LE TELLIER, fille de Michel LE TELLIER, sculpteur rue du Bout du Monde et de Geneviève GROLIER., 7 avril 1750; MC/ET/XV/683
      contrat de mariage; Garrand, Edme
    - TAPISSIER à Paris GARAND (Nicolas) § Mariage de Edme GARAND, sculpteur, fils de défunt .. demeurant avec Marie-Anne LASNIER, sa mère, rue des Vieilles-Tuileries., 7 avril 1750; MC/ET/XV/683
      contrat de mariage; Garand, Nicolas
    - Garand (Edme) maître Sculpteur [de l'Académie de Saint-Luc en 1752] rue des Vieilles Thuilleries § Mariage de .., 7 avril 1750; MC/ET/XV/683
      contrat de mariage; Garand, Edme
    - Letellier (Michel) maître Sculpteur [de l'Académie de Saint-Luc] rue du Bout du Monde § Mariage de la fille de .., 7 avril 1750; MC/ET/XV/683
      contrat de mariage; Letellier, Michel
    - GARAND (Nicolas) Tapissier à Paris § Mariage d'Edme GARAND, sculpteur, fils de défunt. .. et de Marie-Anne LASNIER, sa mère, demeurant avec lui rue des Vieilles-Tuileries., 7 avril 1750; MC/ET/XV/683
    - LETELLIER (Michel) Sculpteur demeurant rue du Bout-du-Monde et Geneviève GROLIER, sa femme § Mariage de Edme GARAND, sculpteur et de Marie-Geneviève-Renée LE TELLIER, fille de .., 7 avril 1750; MC/ET/XV/683
    - SCULPTEUR GARAND (Edmé)rue des Vieilles-Tuileries § Mariage de. .. et de Marie-Geneviève-Renée LE TELLIER., 7 avril 1750; MC/ET/XV/683
      contrat de mariage; Garand, Edmé
    - Gourdon (Etienne Didier) tabletier rue de la Croix des Petits-Champs § bail de maison, 8 avril 1750; MC/ET/XV/683
      bail; Gourdon, Etienne Didier
    - Fortin (Alexandre) maître maçon, entrepreneur de bâtiments; rue Saint-André des Arts § obligation, 11 avril 1750; MC/ET/XV/683
      obligation; Fortin, Alexandre
    - Gatelet (Nicolas) marchand tapissier grande rue du fg. Saint-Antoine § Mariage de .., 18 avril 1750; MC/ET/XV/683
      contrat de mariage; Gatelet, Nicolas
    - Marcault (Pierre Nicolas), marchand orfèvre, rue Saint-Louis § Quittances, 22 avril 1750; MC/ET/XV/683
      quittance; Marcault, Pierre Nicolas
  - Minutes. 1750, mai, mai 1750; MC/ET/XV/684
    - Baillot (Pierre) horloger § Une montre dans sa boîte garnie de sa chaîne d'or, à l'aiguille d'or, à cachet d'or - prisée 350 l. faite par .. une autre, faite par .., à cadran d'émail, aiguille d'or, chaîne, crochet et cachet d'or 325 l.; Inventaire après décès de J.B, Villeronde, écuyer, 6 mai 1750; MC/ET/XV/684
      inventaire; Baillot, Pierre
    - tapissier (apprentissage) § Contrat pour 6 ans, entre Jérome Chevallier, âgé de 20 ans, qui se met comme apprenti chez Claude Chevallier, marchand tapissier. Logé, nourri, blanchi. S.d.d., 6 mai 1750; MC/ET/XV/684
    - Chevallier (Claude) sous les Piliers de la Halle marchand tapissier § apprentissage, 6 mai 1750; MC/ET/XV/684
      contrat d'apprentissage; Chevallier, Claude
    - Loiseau (Jean) maître maçon à Villeneuve-Saint-Georges § Mariage du fils de .., 9 mai 1750; MC/ET/XV/684
      contrat de mariage; Loiseau, Jean
    - Lebegue (Adrien Martin) maître menuisier à Paris § Notoriété de son prénom .. et Partage ..; Liquidation..., les 9 et 11 et 12 mai 1750., 9 mai 1750 - 12 mai 1750; MC/ET/XV/684
      partage; Lebegue, Adrien Martin
    - Loiseau (Pierre) serrurier à Evry le Château § Mariage de .., 9 mai 1750; MC/ET/XV/684
      contrat de mariage; Loiseau, Pierre
    - Le begue (Adrien César) maître maçon, entrepreneur de bâtiments rue Sainte-Geneviève § Compte et décharge, 11 mai 1750; MC/ET/XV/684
    - Barnon (Jean Baptiste) maître menuisier rue de Cléry § Apprentissage, 22 mai 1750; MC/ET/XV/684
      contrat d'apprentissage; Barnon, Jean Baptiste
  - Minutes. 1750, juin - 1750, juillet, juin 1750 - juillet 1750; MC/ET/XV/685
    - Baron (Gerard) architecte rue des Prouvaires § Inventaire après décès de la veuve Leroy, ailleule paternelle de la femme de .., 3 juin 1750; MC/ET/XV/685
      inventaire; Baron, Gerard
    - Constitution. Jean-Pierre Bourgeois. Maître de danse. Grande rue Faubourg Saint Honoré., 7 juin 1750; MC/ET/XV/685
    - Lasnier (Raymond) maître marbrier, juré rue de Montmorency § apprentissage, 20 juin 1750; MC/ET/XV/685
      contrat d'apprentissage; Lasnier, Raymond
    - marbrier (apprentissage) § Contrat pour 5 ans, entre Jean Grou, compagnon paveur, et Jean Vaussy, maître marbrier, au profit de Jean Baptiste Grou, âgé de 14 ans, fils de Jean. Logé, nourri à l'exception de pain fourni par le père qui le fera aussi blanchi S.d.d. Le cinquième année, l'apprenti sera payé 10 s. par jour., 20 juin 1750; MC/ET/XV/685
    - Lambert (Jean Baptiste) maître graveur Cour de Lamoignon § Inventaire après décès de Marie Parisot, 30 juin 1750; MC/ET/XV/685
      inventaire; Lambert, Jean Baptiste
    - Pleney (Antoine), menuisier de la chambre du roi, rue des Francs-Bourgeois § Quittance au roi, 4 juillet 1750; MC/ET/XV/685
      quittance; Pleney, Antoine
    - Journelle (Jean Joseph) à présent maître tapissier, ci devant maître fripier rue Mondétour § renonciation de .. à la qualité de maître fripier, 4 juillet 1750; MC/ET/XV/685
      Journelle, Jean Joseph
    - Hersan (Claude Louis) maître peintre vernisseur rue Saint-Martin § Société pour la fabrication et vente de tabatières de carton verni et Société - 4 juillet 1750, 20 juillet 1750; MC/ET/XV/685
      acte de vente; Hersan, Claude Louis
    - Sezille (François) maître serrurier rue des Vieux Augustins § procuration, 23 juillet 1750; MC/ET/XV/685
      procuration; Sezille, François
    - Soruz (Pierre Nicolas) tourneur en ivoire à Dieppe § Transport de rente, 23 juillet 1750; MC/ET/XV/685
      transport de droits; Soruz, Pierre Nicolas
    - Lavocat (Laurent) sculpteur en bois d'éventail rue Frépillon § déclaration et mainlevée, 28 juillet 1750; MC/ET/XV/685
      déclaration; Lavocat, Laurent
  - Minutes. 1750, août, août 1750; MC/ET/XV/686
    - Regnault (Pierre) maître horloger Vieille rue du Temple § quittance, 6 août 1750; MC/ET/XV/686
      quittance; Regnault, Pierre
    - Morel (Charles), maître peintre, rue du Petit Lion § quittance, 6 août 1750; MC/ET/XV/686
      quittance; Morel, Charles
    - Dandrien (Nicolas), marchand orfèvre, rue Sainte-Anne § Quittance, 6 août 1750; MC/ET/XV/686
      quittance; Dandrien, Nicolas
    - Duplessis (Jean) maître tapissier rue du Pont au Choux § quittance, 6 août 1750; MC/ET/XV/686
      quittance; Duplessis, Jean
    - Vallet (Laurent) maître serrurier Vieille rue du Temple § quittance, 6 août 1750; MC/ET/XV/686
      quittance; Vallet, Laurent
    - Délégation et quittance concernant Louis-Philippe La Guelière, architecte, demeurant rue Beauregard., 11 août 1750; MC/ET/XV/686
      procuration; quittance; Beauregard (rue); La Guelière, Louis Philippe; architecte
    - Hardré (Gabriel) maître Serrurier rue du Petit Lion § délégation et quittance, 11 août 1750; MC/ET/XV/686
      quittance; Hardré, Gabriel
    - Cordier (Pierre François) maître maçon, entrepreneur de bâtiments à Paris § délégation et quittances, 11 août 1750; MC/ET/XV/686
      quittance; Cordier, Pierre François
    - Casau (Arnaud) maître menuisier rue des Rosiers au Marais § délégation et quittances, 11 août 1750; MC/ET/XV/686
      quittance; Casau, Arnaud
    - BIENFAIT (Jean) maître faïencier à Paris § Mariage de Louis CHAUVEZ, maître d'hôtel de maisons et de Louis-Anne de COURTIS, en présence de. .., ami commun., 16 août 1750; MC/ET/XV/686
      contrat de mariage; Bienfait, Jean
    - De Courtis (Noël), maître peintre, à Paris, et Marie Avrillon, sa femme § Mariage en présence de .., 16 août 1750; MC/ET/XV/686
      contrat de mariage; De Courtis, Noël; Avrillon, Marie
    - DE COURTIS (Noël) Maître peintre à Paris et Marie AVRILLON, sa femme § Mariage de Louis CHAUVEZ, maître d'hôtel de maisons et de Louise-Anne DECOURTS, en présence de. .., frère et belle-soeur de la future épouse. Ami commun: Jean BIENFAIT, maître faïencier à Paris., 16 août 1750; MC/ET/XV/686
      contrat de mariage; De Courtis, Noël
    - Bonnemain (Jean Louis) maître sculpteur rue Traversière § quittance de rachat, 19 août 1750; MC/ET/XV/686
      quittance; Bonnemain, Jean Louis
    - Guillieaumon (Jean François) le fils marchand tapissier rue Saint-Jacques § remboursement, 22 août 1750; MC/ET/XV/686
      Guillieaumon, Jean François
    - Vast (Charles) maître tabletier rue Saint Denis § Constitution, 28 août 1750; MC/ET/XV/686
      constitution de rente; Vast, Charles
  - Minutes. 1750, septembre, septembre 1750; MC/ET/XV/687
    - Du Preel (Jean Baptiste Michel) maître tabletier à Paris § procuration, 10 septembre 1750; MC/ET/XV/687
      procuration; Du Preel, Jean Baptiste Michel
    - Remy (Pierre), maître menuisier, rue Beauregard § Brevet d'apprentissage, 16 septembre 1750; MC/ET/XV/687
      contrat d'apprentissage; Remy, Pierre
    - CHARVEYS (Jean-François) menuisier à Paris, pourvu d'un office d'archer, mineur assisté de Georges BONDAT, maître menuisier rue du Petit-Lion, tuteur § Mariage de. .. et de Marie Anne ROBELIN, fille de Jacques ROBELIN, menuisier rue de la Cossonnerie, 20 septembre 1750; MC/ET/XV/687
      contrat de mariage; Charveys, Jean-François
    - Robelin(Jacques), menuisier § Mariage de Marie-Anne Robelin, fille de .., demeurant rue de la Cossonnerie., 20 septembre 1750; MC/ET/XV/687
      contrat de mariage; Robelin, Jacques
    - Bordat (Georges) maître menuisier rue du Petit Lion § Mariage du pupille de .., 20 septembre 1750; MC/ET/XV/687
      contrat de mariage; Bordat, Georges
    - MENUISIER (Me) BONDAT Georges rue du Petit-Pont § Mariage en présence de. .., stipulant., 20 septembre 1750; MC/ET/XV/687
      contrat de mariage; Bondat, Georges
    - MENUISIER à Paris CHARVEYS Jean-François pourvu d'un office d'archer § Mariage de..., 20 septembre 1750; MC/ET/XV/687
    - ROBELIN (Jacques) Menuisier rue de la Cossonnerie § Mariage de Marie-Anne ROBELIN, fille de .., 20 septembre 1750; MC/ET/XV/687
    - BONDAT (Georges) maître menuisier rue du Petit-Pont § Mariage de Jean-François CHARVEYS, menuisier, assisté de. .. son tuteur., 20 septembre 1750; MC/ET/XV/687
    - Morlot (Pierre Christophe) maître tapissier rue Sainte-Croix-de-la-Bretonnerie § quittance, 25 septembre 1750; MC/ET/XV/687
      quittance; Morlot, Pierre Christophe
    - LEQUESNE (Pierre) appareilleur de bâtiments à Paris et Elisabeth LECOMTE sa femme, rue Poissonnière. § Mariage de Jean THOUVENIN, marbrier à Paris et d'Elisabeth Michelle LE QUESNE, fille de .. Parmi les témoins: Pierre LE QUESNE, scieur de pierres, frère, Sylvain LEQUESNE, appareilleur de bâtiments, oncle., 27 septembre 1750; MC/ET/XV/687
      contrat de mariage; Lequesne, Pierre
    - THOUVENIN (Jean) Marbrier demeurant rue Saint-Etienne, paroisse N.-D. de Bonne Nouvelle, fils d'Antoine THOUVENIN, commis et de Marie-Nicole DUCHESNE § Mariage de... et d'Elisabeth Michelle LEQUESNE, fille de Pierre, appareilleur de bâtiments à Paris, Parmi les témoins: Louis-Claude THOUVENIN, tourneur à Paris, frère., 27 septembre 1750; MC/ET/XV/687
      contrat de mariage; Thouvenin, Jean
    - APPAREILLEUR de bâtiments LEQUESNE (Pierre) et Elisabeth LE COMTE, sa femme, rue Poissonnière § Mariage d'Elisabeth-Michelle LEQUESNE, fille de .., 27 septembre 1750; MC/ET/XV/687
    - MARBRIER THOUVENIN (Jean) rue Saint-Etienne, paroisse N.D. de Bonne-Nouvelle § Mariage de .., 27 septembre 1750; MC/ET/XV/687
    - Legras (Antoine Nicolas), peintre quai de Bourbon § Constitution et transport de rente, 30 septembre 1750; MC/ET/XV/687
      transport de droits; constitution de rente; Legras, Antoine Nicolas
  - Minutes. 1750, octobre - 1750, novembre, octobre 1750 - novembre 1750; MC/ET/XV/688
    - Bourdet (Barthélemy Robert) architecte, entrepreneur de bâtiments rue du Roi de Sicile § Cautionnement, 1er octobre 1750; MC/ET/XV/688
      Bourdet, Barthélemy Robert
    - SAVOIE § Mariage de Jean PETITJEAN-BORET, domestique à Paris, fils de défunt Marin, laboureur à Cordon en SAVOIE, et de défunte Claudine VALLIER, avec Marie-Anne ARGAUT., 18 octobre 1750; MC/ET/XV/688
    - PETITJEAN-BORET (Jean) domestique à Paris rue de la Plâtrière, fils de défunt Marin PETITJEAN-BORET, laboureur à Cordon en Savoie et de défunte Claudine VALLIER § Mariage de Jean PETITJEAN-BORET et de Marie-Anne ARGAUT, 18 octobre 1750; MC/ET/XV/688
      contrat de mariage; Petitjean-Boret, Jean
    - Contrat d'apprentissage pour 5 ans entre Jacques Arieus, marchand de chevaux et Jean-Philippe La Croix, officier sculpteur de l'académie de Saint-Luc, au profit de Louis Arieus, âgé de 10 ans, fils de Jacques. Il sera logé, nourri, blanchi, moyennant 25 livres par an., 27 octobre 1750; MC/ET/XV/688
      contrat d'apprentissage; Arieux, Jacques; Arieux, Louis; La Croix, Jean Philippe; commerçant; sculpteur
    - La Croix (Jean Philippe) officier, sculpteur de l'Académie de Saint-Luc rue de Cléry § brevet d'apprentissage, 27 octobre 1750; MC/ET/XV/688
      contrat d'apprentissage; La Croix, Jean Philippe
    - ARQUEBUSIER du Roi NAUDIN (Pierre-Martin) et Antoinette HEZET, sa femme § Mariage de Pierre Martin NAUDIN, arquebusier place du Marché neuf, fils de défunts Pierre-Martin NAUDIN, 5 novembre 1750; MC/ET/XV/688
      contrat de mariage; marché; Naudin, Pierre Martin
    - Hezet (Jean Baptiste) maître tabletier sur le Pont au Change § Mariage de .., 5 novembre 1750; MC/ET/XV/688
      contrat de mariage; Hezet, Jean Baptiste
    - HORLOGER (Me) GUEUDET (François) § Mariage en présence de .., 5 novembre 1750; MC/ET/XV/688
      contrat de mariage; Gueudet, François
    - Barbotteur (Jean Pierre) horloger place du Marché Neuf § Mariage de la fille de .., 5 novembre 1750; MC/ET/XV/688
      contrat de mariage; Barbotteur, Jean Pierre
    - PEINTRE CREPIN (ANdré-Charles) § Mariage en présence de. .., 5 novembre 1750; MC/ET/XV/688
      contrat de mariage; Crepin, André-Charles
    - HORLOGER (Me) BARBOTEAU (Jean-Pierre) et Marie-Geneviève GOUSSARD, sa femme, Place du Marché neuf § Mariage de Marie-Geneviève BARBOTEAU, fille de. .., 5 novembre 1750; MC/ET/XV/688
      contrat de mariage; Barboteau, Jean-Pierre; Goussaud, Marie-Geneviève; Barboteau, Marie-Geneviève
    - GUEUDET (François) maître horloger § Mariage de Marie-Geneviève BARBOTEAU, fille de Jean-Pierre, maître horloger à Paris, en présence de. .., ami., 5 novembre 1750; MC/ET/XV/688
    - NAUDIN (Pierre-Martin) arquebusier Place du Marché Neuf, fils de défunt Pierre Martin NAUDIN, arquebusier du Roi et de défunte Antoinette HEZET. § Mariage de. .. et de Marie-Geneviève BARBOTEAU, fille de Jean Pierre BARBOTEAU, horloger place du Marché-Neuf et de Marie-Geneviève GOUSSARD. Parmi les témoins: André Charles CREPIN, peintre, ami du futur époux, François GUEUDET, horloger, ami de la future épouse., 5 novembre 1750; MC/ET/XV/688
      contrat de mariage; marché; Naudin, Pierre-Martin
    - CREPIN (André-Charles) Peintre § Mariage de Pierre-Martin NAUDIN, arquebusier à Paris, en présence de..., ami., 5 novembre 1750; MC/ET/XV/688
    - BARBOTEAU (Jean-Pierre) Horloger place du Marché-Neuf et Marie-Geneviève GOUSSARD, sa femme. § Mariage de Pierre-Martin NAUDIN, arquebusier place du Marché-Neuf et de Marie-Geneviève BARBOTEAU, fille de. .., 5 novembre 1750; MC/ET/XV/688
      contrat de mariage; Barboteau, Jean-Pierre
    - SCULPTEUR TOURNAY (Pierre) § Mariage en présence de..., 7 novembre 1750; MC/ET/XV/688
      contrat de mariage; Tournay, Pierre
    - TOURNAY (Pierre) sculpteur § Mariage d'André SEVAUT, ouvrier en soie au faubourg Saint-Marcel et de Marie-Marguerite NYARD, veuve de J.-B. AVIZ, rubannier à Paris, rue Saint-Denis, en présence de. .. cousin de la future épouse., 8 novembre 1750; MC/ET/XV/688
    - Cain (Henri Daniel), marchand orfèvre, rue de la Fromagerie § Bail de boutique, 9 novembre 1750; MC/ET/XV/688
      bail; Cain, Henri Daniel
    - Charpentier (Jean) maître tapissier rue Saint-Denis § apprentissage, 11 novembre 1750; MC/ET/XV/688
      contrat d'apprentissage; Charpentier, Jean
    - Viltelle (Antoine) maçon rue de Bourbon § obligation, 12 novembre 1750; MC/ET/XV/688
      obligation; Viltelle, Antoine
    - GANTIN (Nicolas) marchand de papier § Mariage de Pierre LONDET, domestique à Paris et de Geneviève-Agnès GERVAIS, veuve de Nicolas GANTIN demeurant rue du chemin du Rempart, à la Madeleine de la Ville-l'Evêque., 14 novembre 1750; MC/ET/XV/688
      contrat de mariage; Gantin, Nicolas
    - PAPETIER (marchand de papier) GANTIN (Nicolas) § Mariage de Geneviève-Agnès GERVAIS, veuve de Nicolas GANTIN, demeurant rue du Rempart., 14 novembre 1750; MC/ET/XV/688
    - Lenhendriek (Louis Joseph), marchand orfèvre, pont Notre-Dames § Transport, 15 novembre 1750; MC/ET/XV/688
      cession; Lenhendriek, Louis Joseph
  - Minutes. 1750, décembre, décembre 1750; MC/ET/XV/689
    - Muriau (Nicolas Moise) maître sculpteur à Paris § Constitution, 1er décembre 1750; MC/ET/XV/689
      constitution de rente; Muriau, Nicolas Moise
    - Bonnemain (Jean Louis) maître sculpteur rue Traversière § Constitution, 1er décembre 1750; MC/ET/XV/689
      constitution de rente; Bonnemain, Jean Louis
    - Bonnemain (Claude) maître sculpteur à Paris § constitution au profit de la fille de feu .., 1er décembre 1750; MC/ET/XV/689
      constitution de rente; Bonnemain, Claude
    - CAIN (Henry-Daniel) marchand orfèvre rue de la Fromagerie et Marie-Jeanne-Brigitte LANGLOIS, sa femme. § Mariage de Pierre GILLES, maître horloger à Paris, et de Marie-Jeanne-CAIN, fille de. .., 27 décembre 1750; MC/ET/XV/689
      contrat de mariage; Cain, Henry-Daniel
    - PEINTRE (Me) BERTRAND (Thomas) § Mariage en présence de..., 27 décembre 1750; MC/ET/XV/689
      contrat de mariage; Bertrand, Thomas
    - BERTRAND (Thomas) maître peintre § Mariage de Pierre GILLES, maître horloger à Paris, en présence de. .., ami., 27 décembre 1750; MC/ET/XV/689
    - GILLES (Pierre) marchand horloger (maître et) rue Saint-Martin, fils de Pierre-François GILLES, maître horloger dite rue et de défunte Angélique PAIN. § Mariage de. .. et de Marie-Jeanne CAIN, fille de Henry Daniel CAIN, marchand orfèvre rue de la Fromagerie et de Marie-Jeanne-Brigitte LANGLOIS. Parmi les témoins: plusieurs orfèvres et horlogers à Paris, et Thomas BERTRAND, peintre, ami du futur époux., 27 décembre 1750; MC/ET/XV/689
      contrat de mariage; Gilles, Pierre
    - HORLOGER (Me) GILLES (Pierre) demeurant rue Saint-Martin, fils de Pierre François GILLES, maître horloger dite rue. § Mariage de .. et de Marie-Jeanne CAIN., 27 décembre 1750; MC/ET/XV/689
    - Gille (Pierre François) maître horloger rue Saint-Martin § Mariage du fils de .., 27 décembre 1750; MC/ET/XV/689
      contrat de mariage; Gille, Pierre François
    - Cain (Henri Daniel), marchand orfèvre, rue de la Fromagerie § Mariage de la fille de .., 27 décembre 1750; MC/ET/XV/689
      contrat de mariage; Cain, Henri Daniel
    - Cain (Henri Daniel), marchand orfèvre, rue de la Fromagerie § Dépôt de procuration, 30 décembre 1750; MC/ET/XV/689
      procuration; Cain, Henri Daniel
  - Minutes. 1751, janvier, janvier 1751; MC/ET/XV/690
    Toutes les minutes de cet article ont été analysées une à une (ARNO 1751).
    - Testament., 1er janvier 1751; MC/ET/XV/690
      Intervenant 1, en première partie:
      Nom, qualité: (Mme ou Mlle) Gizarat, Marguerite
      Base Arno 1751 (base de données migrée: voir contexte dans le Plan d’orientation général - Notaires de Paris, guides thématiques du Minutier).
      Date de création de la notice: 2000
      testament
    - Quittance au roi., 2 janvier 1751; MC/ET/XV/690
      Nom, qualité: (M.) Bonneval, Charles Michel.
      Profession: intendant des menus plaisirs du roi.
      Intervenant 2, en première partie:
      Nom, qualité: (Mme ou Mlle) Fare, Jeanne
      quittance
    - Cahier de quittances., 2 janvier 1751; MC/ET/XV/690
      Nom, qualité: (personne morale) Simonnet (créanciers).
      Relations: créanciers de l'intervenant 2.
      Intervenant 2, en deuxième partie:
      Nom, qualité: (M.) Simonnet, Jacques.
      Profession: marchand.
      Domicile: Rouen
    - Quittance de rachat., 2 janvier 1751; MC/ET/XV/690
      Nom: (personne morale) Clerge de France.
      Nom, qualité: (M.) Thorin, Jerome
    - Rachat., 2 janvier 1751; MC/ET/XV/690
      Nom, qualité: (M.) Subito, Pierre Jacques.
    - Reconstitution sur le clerge., 2 janvier 1751; MC/ET/XV/690
      Nom: (personne morale) Fabrique Saint-Pierre Du Chatel
      constitution de rente
    - Reconstitution sur le clerge., 2 janvier 1751; MC/ET/XV/690
      Nom, qualité: (Mme ou Mlle) Geuffrin, Jeanne Angelique.
      État civil: veuve.
      Relations: veuve de l'intervenant 2.
      Intervenant 2, indirect:
      Nom, qualité: (M.) Palyard de Campeville, Augustin.
      État civil: décédé
    - Constitution sur le clerge., 2 janvier 1751; MC/ET/XV/690
      Nom, qualité: (M.) Hamon, Jean Baptiste
    - Desistement de plainte., 2 janvier 1751; MC/ET/XV/690
      Nom, qualité: (M.) Lamy, Louis.
      Profession: vigneron.
      Domicile: Vaureal-Pres-Pontoise.
      Nom, qualité: (M.) Natier, Jean.
      Profession: charretier
    - Renonciation à communaute., 2 janvier 1751; MC/ET/XV/690
      Nom, qualité: (Mme ou Mlle) Bacqueville, Anne.
      Relations: épouse de l'intervenant 2, veuve de l'intervenant 3.
      Nom, qualité: (M.) Plet, Guillaume.
      Profession: musicien.
      Domicile: Tours, cathedrale.
      Intervenant 3, indirect:
      Nom, qualité: (M.) Beaure, Etienne.
      État civil: décédé.
      Profession: garde des plaisirs du roi
      renonciation
    - Notoriete, décès., 6 janvier 1751; MC/ET/XV/690
      Nom, qualité: (Mme ou Mlle) Bucquet, Genevieve.
      Profession: domestique.
      Nom, qualité: (M.) Lauvergeat, Francois (bourgeois de Paris).
      Profession: marchand-mercier
      notoriété
    - Don mutuel., 7 janvier 1751; MC/ET/XV/690
      Nom, qualité: (M.) Maillard, Jacques.
      Nom, qualité: (Mme ou Mlle) Guillon, Madeleine.
      État civil: mariée.
      Relations: épouse de l'intervenant 1
      donation
    - Mariage., 10 janvier 1751; MC/ET/XV/690
      Nom, qualité: (M.) Laculle de, Claude.
      Profession: boulanger.
      Domicile: Beaumont-sur-Oise.
      Nom, qualité: (Mme ou Mlle) Boulinveau, Antoinette
    - Constitution., 11 janvier 1751; MC/ET/XV/690
      Nom, qualité: (M.) Blainville, Andre.
      Profession: maitre de poste,hotelier.
      Domicile: Longuille-Boncourt-Pres-Beauvais.
      Nom, qualité: (Mme ou Mlle) Blainville, Clotilde.
      Relations: veuve de l'intervenant 3.
      Nom, qualité: (M.) Rousse, Jean.
      Profession: bourrelier.
      Domicile: Tillar-Pres-Beauvais
    - Traite d'office, office inspecteur gal de la capitainerie des tuileries., 11 janvier 1751; MC/ET/XV/690
      Nom, qualité: (M.) Mouchard, Francois Abraham.
      Profession: conseiller,secrétaire du roi.
      Nom, qualité: (M.) Fillion de Vilmur, Alexis Roland.
      Profession: fermier general
    - Compte., 11 janvier 1751; MC/ET/XV/690
      Nom, qualité: (M.) Malassis, Louis Simon.
      Profession: layetier (maitre).
      Nom, qualité: (M.) Malassis, Jean Nicolas.
      Profession: menuisier (apprenti)
    - Compte, succession (partage)., 12 janvier 1751; MC/ET/XV/690
      Nom, qualité: (personne morale) Boutier (hoirs).
      Relations: héritiers de l'intervenant 2.
      Nom, qualité: (Mme ou Mlle) Boutier, Marie Helene.
      État civil: décédée.
      Nom, qualité: (M.) Leroy, Claude.
    - Transport de rente., 12 janvier 1751; MC/ET/XV/690